# 请教陈老师及各位：房地产企业附注中存货－其他的填列

提问人：yijunmin 时间：2012-08-20 16:00:54
陈老师及各位好！在年报中，房地产企业的附注中“存货－其他”项目填写“土地储备金额”。请问一下房地产企业所使用的土地储备指标包含哪些内容？是指已取得的土地使有用权证和规划证但尚未开工建设的项目吗，是否包括一级开发项目的土地和行政划拨的土地，是否包含正在建设的项目所使用的土地？具体有什么依据？

回答人：chenyiwei
不清楚你所说的“土地储备”具体是指什么。可能有两种含义：（ 1 ）对于从事一般房地产开发项目的企业，指已经取得土地使用权但尚无明确的开发项目，尚未实际动工开发的土地使用权；（ 2 ）对于从事一级土地开发的公司，是指因受政府委托从事一级土地开发整理项目，尚未结转损益的开发成本所形成的存货。